臺灣臺中地方法院交通事件裁定　　　 95年度交聲字第1126號
原處分機關　交通部公路總局臺中區監理所
異　議　人
即受處分人　甲○○
上列受處分人因違反道路交通管理處罰條例案件，對於交通部公
路總局台中區監理所民國95年10月12日所為之裁決書（中監違字
第裁60─GD0000000號），聲明異議，本院裁定如下：
    主  文
異議駁回。
    理  由
一、原處分意旨略以：本件異議人即受處分人甲○○於民國95年
    10月5日凌晨0時48分許，駕駛車牌號碼9P-3748號自用小客
    車，行經台中市市○路○○○路口，因拒絕接受酒精濃度測
    試之檢定，原處分機關依修正後道路交通管理處罰條例第35
    條第3項前段（原裁決書誤為「第4項」）、第67條第2項前
    段、違反道路交通管理事件統一裁罰標準表之規定，裁處受
    處分人罰鍰新臺幣（下同）6萬元，並吊銷駕駛執照，3 年
    內禁考。
二、異議意旨略以：異議人於上開時、地，因紅燈違規右轉，遭
    警攔檢酒測，異議人下車後，員警詢問有無喝酒，異議人承
    認，員警表示要施予酒精測試，並令異議人飲水，此時路旁
    店家提供異議人礦泉水，並建議異議人上廁所，異議人回來
    後，員警卻表示「你不用作酒測了，直接以拒絕酒測開單就
    好了.. 」，異議人問及因工作需要，必須天天用車，這樣
    好嗎？員警答稱這樣比較輕，雖然罰款新台幣（下同）6萬
    元，但只要至監理站繳罰款後取車即可，員警並未清楚告知
    需吊銷駕駛執照及3年內不得再考之嚴重性，異議人因不諳
    法律且未懷疑執法人員之公正性之情況下，接受員警不作酒
    測之建議，事後才知，拒絕酒測之處罰遠較酒測超過標準值
    為重，異議人深感受員警誤導等語。
三、按汽車駕駛人，拒絕接受酒精濃度測試檢定者，處新台幣6
    萬元罰鍰，並當場移置保管該車及吊銷該駕駛執照。又汽車
    駕駛人曾依第35條第3項前段規定吊銷駕駛執照者，3年內不
    得考領駕駛執照，道路交通管理處罰條例第35條第3項前段
    、第67條第2項前段，分別定有明文。
四、訊據異議人自承於95年10月5日凌晨0時48分許，酒後駕駛車
    牌號碼9P-3748號自用小客車，行經台中市市○路○○○路
    口，因紅燈違規右轉，遭警攔檢等情不諱，是異議人於酒後
    駕駛汽車之事實，應無疑義。又異議人辯以其拒絕酒測係遭
    值勤員警誤導所致，其本無拒絕酒測之意云云。惟查:
  (一)證人即執行本件攔檢取締之員警乙○○於本院結證稱「於95
    年10月5日0時30分的時候，發現異議人紅燈右轉河南路，我
    就依規定攔檢，請他停車，發現他神智不是很清醒，基於安
    全起見，請他將車開到路旁，請他下車，出示行照、駕照，
    他打開車門後，有濃厚酒味，之後我就告訴他說警方發現你
    有酒醉情事，請將車停到旁邊，要對你進行酒測，我就問他
    說你車上有無礦泉水或是要警方提經礦泉水給你漱口，他說
    車上沒有，我就提供礦泉水給他漱口，且擔心他酒測有問題
    ，旁邊商家也拿出礦泉水也異議人喝，他停車在旁邊的時候
    ，我就開始錄音，當他在喝水的時候，我就到車上拿出酒測
    器材，之後，我就跟林先生說現在警方要對你實施酒測，且
    告知酒測值在0.27以下（含），警方予以勸導，0.28至0.54
    是開單告發，駕照吊銷1年，車子移置保管場，0.55以上涉
    及公共危險罪，須帶回交通隊製作筆錄，駕照吊銷1年，車
    輛移置保管。通常我們實施酒測的時候，若消極性的不配合
    ，就會告知第二項權利『拒絕酒測』，就是罰6萬元，駕照
    吊銷3年，車輛移置保管。我跟異議人確認4次之後，我才按
    下『拒絕酒測』的等語（參本院95年12月8日訊問筆錄），
    核與異議人供述之「當時員警有向我確認過拒絕酒測的問題
    ，我拒絕1次到2次」大致相符，並經本院當庭勘驗證人乙○
    ○值勤時之錄音帶，雖兼有雜音，但仍可聽出「一、員警有
    問異議人車上是否有水。二、員警有於實施酒測前，告以異
    議人酒測值0.27以下、0.27至0.54間及0.55以上所面臨的法
    律效果以及拒絕酒測的法律效果，並再次請異議人考慮清楚
    ，是否拒絕酒測。三、員警一再詢問要求異議人要酒測還是
    拒測，重複好幾次之後，再說我再第4次問你，需要酒測還
    是拒測」，有本院勘驗結果在卷可稽，其取締過程核與證人
    乙○○上開證詞相符，是證人乙○○之證詞與事實相符，可
    以採信。
  (二)綜合上述，本件異議人既坦承其於遭警取締前確曾飲用酒類
    ，並於酒後駕駛車輛，則依上開規定，員警自得依法對其進
    行酒精濃度測試檢定。而本件員警於取締過程中並已多次告
    知異議人酒精濃度測試標準流程及方法，並多次與異議人確
    認是否進行呼氣酒精濃度測試，異議人確實為拒絕酒測之意
    思表示，是異議人拒絕接受酒測之違規事實，已至為明確。
    至於異議人雖另辯稱：員警於錄音前告訴我拒絕酒測比較不
    麻煩云云，惟其就此部分並未提出任何證據以實其說，復與
    員警乙○○之證詞及錄音內容不符，難以採信，是異議人此
    部分之辯解，尚屬無據。
五、從而，原處分機關依修正後之道路交通管理處罰條例第35條
    第3項前段、第67條第2項前段、違反道路交通管理事件統一
    裁罰標準及處理細則及違反道路交通管理事件統一裁罰標準
    表之規定，裁處異議人罰鍰6萬元，並吊銷駕駛執照，3年內
    禁考，核無違誤。本件異議人之異議為無理由，應予駁回。
據上論斷，應依道路交通案件處理辦法第19條，裁定如主文。
中　　華　　民　　國　　96　　年　　1 　　月　　8 　　日
                  交通法庭法  官　陳姵君
以上正本證明與原本無異。
對於本件裁定如有不服，應於收受送達後5 日內，向本院提出抗
告書狀，敘述抗告之理由，抗告於臺灣高等法院。
中　　華　　民　　國　　96　　年　　1 　　月　　8 　　日
                          書記官　莊金屏
